臺灣高等法院高雄分院刑事判決　　　　 96年度上訴字第154號
上　訴　人　臺灣高雄地方法院檢察署檢察官
上　訴　人
即　被　告　甲○○
選任辯護人　江雍正律師
　　　　　　許乃丹律師
　　　　　　黃慧婷律師
被　　　告　丁○○
選任辯護人　陳見和律師
上列上訴人因被告違反藥事法案件，不服臺灣高雄地方法院95年
度訴字第3622號中華民國95年12月18日第一審判決（起訴案號：
臺灣高雄地方法院檢察署95年度偵字第14895 號、第20183 號）
，提起上訴，本院判決如下：
    主  文
上訴駁回。
甲○○緩刑參年，並向國庫支付新台幣參拾萬元。
    事實及理由
一、本案經本院審理結果，認原審判決被告丁○○無罪，並認上
    訴人即被告甲○○（下稱被告甲○○）所為，係犯藥事法第
    83條第1 項之販賣偽藥罪，其認事用法及量刑均無不當，應
    予維持，並引用原審判決書記載之事實、證據及理由（如附
    件）。
二、證人乙○○、丙○○、戊○○雖分別證稱：扣案之「猛龍膠
    囊」係被告甲○○【成大藥品公司股份有限公司（下稱成大
    藥品公司）副董事長】於民國93年間向被告丁○○購入，購
    入之後僅將藥品名稱由「樂威寶膠囊」變更為「猛龍膠囊」
    ，並重新包裝，並未在膠囊內添加任何物品，亦未再予加工
    處理云云（本院卷第82至88頁）。惟查，證人乙○○係成大
    藥品公司董事長，亦係被告甲○○之胞兄，證人丙○○係成
    大藥品公司經理，證人戊○○係成大藥品公司包裝班長，上
    開證人3 人與被告甲○○均有親屬及僱傭關係，且分別係成
    大藥品公司之負責人及重要幹部，渠等所述自有偏頗迴護被
    告甲○○之虞。另參以證人乙○○自承成大藥品公司本身有
    製作膠囊之能力（本院卷第83頁），準此，亦不能排除被告
    甲○○購入系爭膠囊之後，添加Phentolamine西藥成分等相
    關物品，再予加工處理、包裝之可能。職是，證人乙○○、
    丙○○、戊○○之上開證述，尚不得執為有利於被告甲○○
    之認定。
三、檢察官上訴意旨雖謂：被告丁○○明知含有Phentolamine成
    分之「樂威寶膠囊」藥品係未經行政院衛生署核准之禁藥，
    竟於93年間向大陸新疆地區咯什生物化工公司，以每顆新臺
    幣（下同）5元之價格購入上開藥品1批，未經核准擅自輸入
    台灣地區，並於93年5 月間，以每顆10元價格出售25,000顆
    予知情之共同被告甲○○而藉此牟利，因認被告丁○○犯藥
    事法第82條第1項輸入禁藥罪、及同法第83條第1項販賣禁藥
    罪嫌云云。檢察官認被告丁○○涉犯上開罪嫌，主要是以共
    同被告甲○○證稱：扣案含有Phentolamine成分之「猛龍膠
    囊」，即係伊向被告丁○○所購買之「樂威寶膠囊」等語為
    證。經查：
  (一)被告丁○○前於93年間雖曾販售樂威寶膠囊予共同被告甲○○，然本案查獲藥品名稱外包裝乃標示為「猛龍膠囊」，其
    上更未記載製造商、進口商或經銷商之公司名稱為何，且本
    件查獲前開藥品日期相距前述被告丁○○出售樂威寶膠囊之
    時間已近1 年，除未能自被告丁○○處扣得相關證物以供交
    互比對、檢驗外，客觀上亦查無其他類如藥品外觀明顯標示
    、成分種類含量等相關事證，以供證明前述樂威寶膠囊與猛
    龍膠囊二者確屬同一；而卷附前開統一發票僅堪證明共同被
    告甲○○確有向被告丁○○購買樂威寶膠囊之事實，尚難執
    為不利於被告丁○○之認定。
  (二)揆諸前揭說明，共同被告甲○○前揭證詞既乏積極事證可資
    憑佐，實不得率爾認定被告丁○○先前出售之樂威寶膠囊即
    為被告甲○○所對外販售之猛龍膠囊。故縱令本案查獲之猛
    龍膠囊經檢驗結果含有Phentolamine西藥成分，仍難遽予推
    認前開樂威寶膠囊確屬藥事法所規範之禁藥或偽藥，依法即
    不得對被告丁○○逕以前開輸入或販賣禁藥罪責相繩。
四、檢察官上訴意旨另謂：原審判處被告甲○○有期徒刑6 月，
    尚屬過輕云云。經查：
  (一)關於刑之量定，係實體法上賦予法院得為自由裁量之事項，
    倘其未有逾越法律所規定之範圍，或濫用其權限，即不得任
    意指摘為違法（最高法院75年臺上字第7033號判例意旨可資
    參照）。且在同一犯罪事實與情節，如別無其他加重或減輕
    之原因，下級審量定之刑，亦無過重或失輕之不當情形，則
    上級審法院對下級審法院之職權行使，原則上應予尊重（最
    高法院85年度臺上字第2446號判決意旨可資參照）。
  (二)原審審酌被告甲○○犯罪之動機、目的、手段、販賣偽藥之
    數量，及犯後否認犯行之態度等一切情狀，而量處有期徒刑
    6 月。本院審酌上情，認原審已就刑法第57條揭示之各種量
    刑條件妥為斟酌，難謂有何違法失當之處。
五、原審因而認被告丁○○犯罪無法證明，而為無罪之諭知，認
    事用法並無違誤。檢察官上訴意旨，猶執前詞，指摘原判決
    諭知被告丁○○無罪尚有不當，為無理由，應予駁回。
六、原審另以被告甲○○罪證明確，因而依藥事法第83條第1 項
    ，並審酌被告甲○○犯罪之動機、目的、手段、販賣偽藥之
    數量，及犯後否認犯行之態度等一切情狀，而量處有期徒刑
    6 月，並說明查獲之偽藥應由行政機關依法沒入銷燬，法院
    不得越權於判決內諭知沒入銷燬。經核原判決認事用法均無
    違誤，量刑亦稱允當。被告甲○○上訴意旨仍執前詞否認犯
    罪，及檢察官上訴意旨認原判決量刑過輕，而指摘原判決不
    當，均無理由，應予駁回。又被告甲○○販入系爭藥品後，
    係以每盒30顆350元之價格售出，迄今僅售出100多片（約10
    00多顆，1 片有10顆），獲利有限，且其未曾受有期徒刑以
    上刑之宣告，有臺灣高等法院被告前案紀錄表1 份在卷可憑
    ，其因一時貪念、失慮，致罹刑章，經此偵審程序，應知所
    警惕，諒無再犯之虞，本院因認對其所處之刑以暫不執行為
    當，爰參照最高法院95年5月23日第8次刑事庭會議決議意旨
    ，逕依修正後刑法第74條第1項第1款之規定，併予宣告被告
    甲○○緩刑3年，並依刑法第74條第2項第4 款規定，命被告
    甲○○應向國庫支付新臺幣30萬元。
七、據上論結，應依刑事訴訟法第368條、第373條，刑法第74條
    第1項第1款、第2項第4款，判決如主文。
本案經檢察官沈紹嘉到庭執行職務。
中　　華　　民　　國　　96　　年　　4　　月　　27　　日
                  刑事第七庭  審判長法  官 莊飛宗
                                    法  官 黃憲文
                                    法  官 孫啟強
以上正本證明與原本無異。
檢察官及被告甲○○如不服本判決應於收受本判決後10日內向本
院提出上訴書狀，其未敘述上訴理由者，並得於提起上訴後10日
內向本院補提理由書狀（均須按他造
當事人之人數附繕本）「切勿逕送上級法院」。
被告丁○○不得上訴。
中　　華　　民　　國　　96　　年　　4　　月　　27　　日
　　　　　　　　　　　　　　　　　　書記官 黃富美
附錄本件判決論罪科刑法條：
藥事法第83條：
明知為偽藥或禁藥，而販賣、供應、調劑、運送、寄藏、牙保、
轉讓或意圖販賣而陳列者，處7 年以下有期徒刑，得併科新臺幣
5 百萬元以下罰金。
犯前項之罪，因而致人於死者，處7 年以上有期徒刑，致重傷者
，處3 年以上12年以下有期徒刑。
因過失犯第1 項之罪者，處2 年以下有期徒刑、拘役或科新臺幣
30萬元以下罰金。
第 1 項之未遂犯罰之。
附件：臺灣高雄地方法院95年度訴字第3622號刑事判決
